---
title: "Importer"
title-block-banner: true
description: | 
  importation des 3 jeux de données.

date: "`r Sys.Date()`"

author:
  - name: "Nicolas Vaxelaire"
    url: https://github.com/taoannicco
    affiliation: FAS1002
    affiliation-url: https://FAS1002.github.io/A22

citation: true
# Inclure les références que vous utilisez dans vos rapports. Je conseille Zotero pour construire
# ce fichier ou de connecter RStudio directement pour pouvoir citer avec @nom-de-reference.
bibliography: references.bib
---

```{r,  message=FALSE, warning=FALSE}
library(googlesheets4)
library(readxl)
library(lubridate)
library(magrittr)
library(tidyverse)
library(dplyr)
```


## Ce fichier permet de télécharger les données brutes mais aussi de les actualiser.

### Téléchargement données de Gapminder :

On s'intéresse plus particulièrement à *l'espérance de vie* par pays à travers les années, la 4ème table du google sheet :

Il faut tout d'abord se connecter via google pour ce type de document. Voici le code R afin d'utiliser un google sheet : 

```{r identification à google}
#googlesheets4::gs4_find()
```

Les données de cette source seront actualisées mensuellement.

::: callout-important
La première étape est cruciale pour l'actualisation des données mais ne doit pas être répétée.
:::

on crée un premier mois de référence et une première année de référence **Une fois fait, il ne faut JAMAIS répéter cette action.** Un message indiquera la statut de mise à jour des données. 
```{r, message=FALSE, warning=FALSE}
# étape cruciale afin d'établir une référence pour l'actualisation date du LUNDI 21 DÉCEMBRE 2022
mois_ref <- 12
an_ref <- 2022
jour_ref <- 21L
```

```{r,message=FALSE, warning=FALSE}
# trouver la date du téléchargement
today <- Sys.Date()
date <- today
mois <- month(date)
an <- year(date)
```

```{r,warning=FALSE}
if (mois != mois_ref) {    #téléchargement pour tous les mois sauf celui de référénce
    data_life <- read_sheet("https://docs.google.com/spreadsheets/d/1RheSon1-q4vFc3AGyupVPH6ptEByE-VtnjOCselU0PE/edit#gid=176703676", sheet = 4)
    
    mois_ref <- mois # le mois de référence devient le mois actuel
    print("Les données sont à jour") 
    } else if (an != an_ref) { #téléchargement pour les prochains mois des autres années si jamais mois de référence = mois actuel
    data_life <- read_sheet("https://docs.google.com/spreadsheets/d/1RheSon1-q4vFc3AGyupVPH6ptEByE-VtnjOCselU0PE/edit#gid=176703676", sheet = 4)
    print("Les données sont à jour") 
    } else { 
    print("Les données sont déjà à jour") 
}
```

## Téléchargement données de Our world in data (mise à jour quotidienne)

### Energy

**(sur github en format CSV)**
```{r,warning=FALSE}
jour <- day(today)

if (jour != jour_ref) {    #téléchargement pour tous les mois sauf celui de référénce
    data_energy <- read.csv("https://nyc3.digitaloceanspaces.com/owid-public/data/energy/owid-energy-data.csv")
    jour_ref <- jour # le mois de rééférence devient le mois actuel
    print("Les données sont à jour.") 
    } else if (an != an_ref) { #téléchargement pour les prochains mois de décembre
    data_energy <- read.csv("https://nyc3.digitaloceanspaces.com/owid-public/data/energy/owid-energy-data.csv")
    print("Les données sont à jour") 
    } else { 
    print("Les données sont déjà à jour") 
    }

```

### CO2 :

**(sur github en format CSV)**
```{r,warning=FALSE}
jour <- day(today)

if (jour != jour_ref) {    #téléchargement pour tous les mois sauf celui de référénce
    data_carbon <- read.csv("https://nyc3.digitaloceanspaces.com/owid-public/data/co2/owid-co2-data.csv")
    jour_ref <- jour # le mois de rééférence devient le mois actuel
    print("Les données sont à jour.") 
    } else if (an != an_ref) { #téléchargement pour les prochains mois de décembre
    data_carbon <- read.csv("https://nyc3.digitaloceanspaces.com/owid-public/data/co2/owid-co2-data.csv")
    print("Les données sont à jour") 
    } else { 
    print("Les données sont déjà à jour") 
    }

```



> Les données proviennent entre autres de @owidenergy.

> les packages proviennent de : Jennifer Bryan, Hadley Wickham, Garrett Grolemund, Stefan Milton Bache, Romain François, Lionel Henry,Kirill Müller 


