---
title: "Nettoyage et Manipulation des données"
output:
  pdf_document:
    df_print: kable
---


```{r, message=FALSE, warning=FALSE}
#install.packages("kableExtra")
#install.packages("knitr")
library(knitr)
library(kableExtra)
```

Une fois les données importées, il est possible d'ajouter certaines modifications à celles-ci : 

☀︎    Ajout d'une variable *continent* pour les banques de **Our World in Data**

☀︎    Choix de la table 4 du google sheet de **Gapminder**

☀    Sélection des 20 dernières décennies

☀︎    Sélection des pays européens


```{r, message=FALSE, warning=FALSE}
#install.packages('gapminder')
library(gapminder)
library(dplyr)
data_energy <- read.csv("https://nyc3.digitaloceanspaces.com/owid-public/data/energy/owid-energy-data.csv")
```

## Nettoyage de la banque data_energy :

Après avoir téléchargé les données actualisées, il vient de préparer les données pour leur utilisation : 

```{r,message=FALSE, warning=FALSE,results=FALSE}
gap_tsv <- system.file("extdata", "gapminder.tsv", package = "gapminder")
table_continent <- read.delim(gap_tsv)
str(table_continent)
table_continent <- table_continent[,c( "country", "continent")]
data_energie <- left_join(table_continent, data_energy, by = "country")

data_carbon <- read.csv("https://nyc3.digitaloceanspaces.com/owid-public/data/co2/owid-co2-data.csv")
data_carbone <- left_join(table_continent, data_carbon, by = "country")


data_energie_int <- data_energie[,c( "population", "gdp","electricity_demand","energy_per_gdp")]

data_carbone_int <- data_carbone[,c( "population","co2_growth_prct")]
print("les données sont prêtes à l'étude")
```

###Divers chiffres sur la banque Energy :
```{r}
kable(summary(data_energie_int))
```

###Divers chiffres sur la banque CO2 :
```{r}
kable(summary(data_carbone_int))
```

###Sélection type pour les pays européens
```{r}
data_carbone <- left_join(table_continent, data_carbon, by = "country")
data_carbone <- data_carbone |> 
    filter(continent == "Europe")
```

###Sélection type pour les 20 dernières années 
```{r}
data_energie <- data_energie |> 
    filter(year >= 2000)
```


